【裁判字號】    99,審訴,1127
【裁判日期】    990514
【裁判案由】    毒品危害防制條例
【裁判全文】
臺灣高雄地方法院刑事判決  99年度審訴字第1127號
公  訴  人  臺灣高雄地方法院檢察署檢察官
被      告  甲○○
上列被告因毒品危害防制條例案件，經檢察官提起公訴（98年度
偵字第36439 號），嗣因被告就被訴事實為有罪陳述，經本院告
知簡式審判程序意旨並聽取公訴人及被告之意見後，本院合議庭
裁定由受命法官獨任依簡式審判程序審理，判決如下：
    主  文
甲○○共同持有第二級毒品純質淨重二十公克以上，處有期徒刑
柒月。扣案之第二級毒品甲基安非他命壹包（驗前凈重壹拾玖點
玖貳柒公克，驗後凈重壹拾玖點玖壹捌公克，純質凈重壹拾玖點
參捌捌公克）、第二級毒品甲基安非他命壹包（驗前凈重參點零
貳參公克，驗後凈重參點零壹肆公克，純質凈重貳點玖肆壹公克
），均沒收銷燬之；扣案之玻璃球吸食器肆個、電子磅秤壹台、
夾鍊袋參大包，均沒收。
    事  實
一、甲○○前於民國96年間因施用毒品案件，經本院以96年度毒
    聲字第919 號裁定送觀察、勒戒後，因認無繼續施用毒品之
    傾向，甫於97年1 月7 日執行完畢釋放。其明知甲基安非他
    命係毒品危害防制條例第2 條第2 項第2 款明定之第二級毒
    品，竟意圖施用，與閔泊瑒、羅偉紘（2 人所涉持有、施用
    第二級毒品罪嫌，由本院另案審理中）基於持有第二級毒品
    之犯意聯絡，於98年11月30日19時許，在高雄市○○區○○
    路之某遊藝場內，合資新臺幣（下同）5 萬元，向真實姓名
    年籍均不詳、綽號「阿毛仔」之成年男子購入第二級毒品甲
    基安非他命1 大包（驗前淨重19.927公克、驗後淨重19.918
    公克，純質淨重19.388公克），「阿毛仔」並贈送第二級毒
    品甲基安非他命1 小包（驗前淨重3.023 公克、驗後淨重3.
    014 公克，純質淨重2.941 公克），而共同持有合計純質淨
    重22.329公克之第二級毒品甲基安非他命。甲○○持有上開
    毒品後，旋基於施用第二級毒品之犯意，於前揭觀察、勒戒
    執行完畢釋放後5 年內即98年12月2 日12時許，在高雄縣大
    寮鄉○○村○○路127 號之住處房間內，以玻璃球燒烤後吸
    食其煙霧之方式，施用第二級毒品甲基安非他命1 次。嗣於
    98年12月2 日13時50分許，為警持搜索票至上址執行搜索，
    而當場查獲甲○○等3 人適在該處施用毒品，並扣得甲○○
    3 人共有之上開甲基安非他命1 大包、1 小包、玻璃球吸食
    器4 個、電子磅秤1 台、夾鏈袋3 大包，另徵得甲○○同意
    採尿送驗，結果呈甲基安非他命陽性反應，而悉上情。
二、案經高雄縣政府警察局林園分局報告臺灣高雄地方法院檢察
    署檢察官偵查後起訴。
    理  由
一、本件被告甲○○所犯毒品危害防制條例第11條第4 項持有第
    二級毒品純質淨重20公克以上之罪、同條例第10條第2 項之
    施用第二級毒品罪，均為死刑、無期徒刑、最輕本刑為3 年
    以上有期徒刑以外之罪，其於準備程序進行中，就被訴事實
    為有罪之陳述，經本院告知簡式審判程序之旨，並聽取當事
    人之意見後，合議庭認宜進行簡式審判程式，爰依刑事訴訟
    法第273 條之1 第1 項規定，裁定由受命法官獨任進行簡式
    審判程序，合先敘明。
二、訊據被告就其於前揭時、地，與閔泊瑒、羅偉紘合資購買而
    持有扣案之第二級甲基安非他命1 大包、1 小包，繼於上述
    時、地施用甲基安非他命1 次之事實，業於警詢、偵訊、本
    院審理中坦承不諱，核與證人即共犯閔泊瑒、羅偉紘於警詢
    、偵訊之證述俱相符；而被告為警所採尿液，經送臺灣檢驗
    科技股份有限公司檢驗結果，確呈甲基安非他命陽性反應一
    情，有該公司98年12月18日濫用藥物尿液檢驗報告、尿液代
    號與真實姓名代號對照表（代號：林偵0460）各1 份附卷可
    稽；又在被告住處房間內扣得之晶體2 包，經送高雄醫學大
    學附設中和紀念醫院鑑定，亦均檢出第二級毒品甲基安非他
    命成分（驗前淨重分別為19.927公克、3.023 公克，驗後淨
    重各為19.918公克、3.014 公克，純質凈重分別為19.388公
    克、2.941 公克），純質淨重合計為22.329公克（19.388公
    克＋2. 941公克＝22.329公克）無訛，此觀高雄醫學大學附
    設中和紀念醫院99年1 月26日報告編號0000-000、0000-000
    號檢驗報告2 份即明；此外，復有被告、閔泊瑒、羅偉紘所
    共有，分別供渠等持有上開毒品、供被告施用上開毒品所用
    之電子磅秤1 台、夾鍊袋3 大包、玻璃球吸食器4 個扣案可
    佐。足認被告之自白與事實相符，洵堪採為論罪科刑之依據
    。本件事證已臻明確，被告犯行堪以認定，應予依法論科。
三、查被告甲○○本次被查獲持有之第二級毒品甲基安非他命1
    大包、1 小包，純質淨重合計為22.329公克，已逾20公克一
    節，業如前述，是核其所為，係犯毒品危害防制條例第11條
    第4 項持有第二級毒品純質淨重20公克以上之罪。被告持有
    上開第二級毒品後進而施用，其施用第二級毒品之輕度行為
    ，應為持有第二級毒品純質凈重20公克以上之重度行為所吸
    收，不另論罪（臺灣高等法院暨所屬法院98年法律座談會刑
    事類提案第15號研討結果參照）。被告與閔泊瑒、羅偉紘就
    持有第二級毒品部分，有犯意聯絡與行為分擔，為共同正犯
    。爰審酌被告前經觀察、勒戒，甚且甫於95年間因連續販賣
    第三級毒品案件，由臺灣高雄少年法院以95年度少訴字第19
    號判處有期徒刑3 年，緩刑5 年確定，緩刑期間自95年7 月
    31日起至100 年7 月30日止，有臺灣高等法院被告前案紀錄
    表及該判決各1 份在卷可查，詎其未珍惜緩刑寬典，竟於緩
    刑期間再度沾染毒品，持有重量可觀之甲基安非他命並施用
    之，實不宜再予輕縱，惟念其坦承犯行，又其持有、施用毒
    品之犯行尚未害及他人，持有毒品之期間非長等一切情狀，
    量處如主文所示之刑，以資懲儆。至扣案之晶體1 大包、1
    小包，經送高雄醫學大學附設中和紀念醫院檢驗結果，均呈
    甲基安非他命陽性反應（驗前淨重分別為19.927公克、3.02
    3 公克，驗後淨重各為19.918公克、3.014 公克，純質凈重
    分別為19.388公克、2. 941公克），有該醫院出具之檢驗報
    告2 紙在卷可稽，自屬查獲之第二級毒品無訛，應依毒品危
    害防制條例第18條第1 項前段之規定，宣告沒收銷燬；另包
    裝毒品之包裝袋2 只，因與其上所殘留之毒品難以析離，且
    無析離之實益與必要，應視同毒品，一併沒收銷燬之；至送
    驗耗損部分之毒品因已滅失，爰不另宣告沒收銷燬。再扣案
    之夾鍊袋3 大包、電子磅秤1 台、玻璃球吸食器4 個，皆為
    被告、閔泊瑒、羅偉紘共有，且除玻璃球吸食器係供被告犯
    施用第二級毒品罪所用外，夾鍊袋、電子磅秤皆係渠等取得
    上開第二級毒品後，為方便持有而憑以秤重、分裝，已據被
    告於本院審理時自承在卷，自屬被告與閔泊瑒、羅偉紘共犯
    本罪所用之物，爰俱依刑法第38條第1 項第2 款之規定，宣
    告沒收。
據上論斷，應依刑事訴訟法第273 條之1 第1 項、第284 條之1
、第299 條第1 項前段，毒品危害防制條例第11條第4 項、第18
條第1 項前段、刑法第11條、第28條、第38條第1 項第2 款，判
決如主文。
本案經檢察官顏漢文到庭執行職務。
中    華    民    國    99    年    5     月    14    日
                  刑事第三庭    法  官  陳筱雯
以上正本證明與原本無異。
如不服本判決應於收受送達後10日內向本院提出上訴書狀，並應
敘述具體理由；如未敘述上訴理由者，應於上訴期間屆滿後20日
內向本院補提理由書（均須按他造當事人之人數附繕本）「切勿
逕送上級法院」。
中    華    民    國    99    年    5     月    14    日
                                 書記官  戴金龍
附錄本案論罪科刑法條：
毒品危害防制條例第11條第4 項
持有第二級毒品純質淨重二十公克以上者，處 6 月以上 5 年以
下有期徒刑，得併科新臺幣70萬元以下罰金。

司法院資訊處製作；財團法人民間司法改革基金會備份。
